臺灣雲林地方法院民事裁定
                                     110年度港簡字第20號
原      告  阿薩投資顧問有限公司

法定代理人  梁家錦  


被      告  王清福  

            王昆同  

            吳佩勳  

            吳明儒  

            吳明仁  



            吳明德  

            吳素珠  

            楊吳淑麗

            吳美玲  

            李銅城  

            李崑明  
            李志存  
            許李美容

            林李秀勤
            林美玉  

            吳明芳  
            吳明修  

            吳秉蓉  

            王天賜  

            王金枝  

            王麗美  
            陳黃秀鳳

            李玉軒  

            李國梁  

            李玉言盆

上列當事人間請求代位變價分割共有物事件，本院裁定如下：
    主  文
原告之訴駁回。
訴訟費用由原告負擔。
    理  由
一、書狀不合程式或有其他欠缺者，依民事訴訟法第121 條規定
    ，審判長應定期命其補正，原告不遵期補正者，法院得認原
    告起訴不合程式，依民事訴訟法第249 條第1 項第6 款規定
    ，以裁定駁回其訴。
二、本件原告固起訴求為判命「准就雲林縣○○鄉○○段00000地號
    土地變價分割，所得價金由被告與被代位人等按各應繼承比
    例分配」，惟其未於訴狀載明被告之應繼分比例，且未提出
    繼承系統表等必要資料，以致本院無從究明被代位人等之被
    繼承人為何人、應繼分比例為何，進而查核當事人是否適格
    。基此，本院乃於民國110年1月19日命原告於該裁定送達翌
    日起14日內，查報並補正：㈠請提出被繼承人之除戶謄本、
    繼承系統表（請依民法第1138條至第1140條之規定製作完整
    之繼承系統表，並須足以認定各繼承人應繼分比例）、應繼
    分比例、全體繼承人最新戶籍謄本（記事欄勿省略），如有
    再轉繼承人或代位繼承人，其繼承系統表及最新戶籍謄本（
    記事欄勿省略），並向管轄法院（被繼承人最後住所地法院
    ）查詢被繼承人之繼承人有無向管轄法院為拋棄繼承之證明
    文件，並據此補正全體被告之年籍資料；㈡查明上開事項後
    ，請重新提出起訴狀載明全體被告真實姓名、住居所、更正
    後訴之聲明、事實理由、應分割之遺產、應繼分之比例，並
    按被告人數提出繕本，倘逾期未補正或補正不完全，即以裁
    定駁回其訴。嗣上開裁定正本於110 年1 月20日送達原告，
    惟原告卻遲未補正除戶謄本、各繼承人之應繼分、繼承系統
    表、有無繼承人拋棄繼承等資料，迄至本院裁定駁回本訴止
    ，已近2個月之時間足供調取上開資料，一般民眾皆可如期
    完成補正，原告為公司，應有配置專業人員專職處理訴訟業
    務，能力上應高於一般民眾，自無不能完成之理。另原告雖
    主張需釐清當時分割情形、請求本院調閱104年度訴字第538
    號分割共有物事件卷宗、查調被繼承人王圭羔之繼承情形云
    云，惟自雲林縣北港地政事務所通知原告繳納資料費用時，
    原告應能知悉地政嗣後應該會將當初分割情形、民事判決、
    繼承狀況等相關資料提供予本院，而可向本院查詢並聲請閱
    卷，實可閱卷後得知上情，然捨此不為。又本院前已裁定提
    出被繼承人繼承系統表等相關資料，原告早可持該裁定向戶
    政事務所查調被繼承人王圭羔等相關資料，然原告知有裁定
    期間之期限，應加速辦理，卻遲未遵期補正，況且至駁回時
    已給予近2 個月之時間，原告迄今卻仍未補正完全。從而，
    本院依前開規定，裁定原告之訴不合法而予以駁回。
三、依民事訴訟法第249條第1項第6款、第95條、第78條，裁定
    如主文。
中　　華　　民　　國　　110 　年　　3 　　月　　 16 　日
                    北港簡易庭    法  官  簡廷恩
以上正本係照原本作成。
如不服本裁定應於送達後10日內向本院提出抗告狀，並繳納抗告
費新臺幣1,000 元。
中　　華　　民　　國　 110  　年　　3 　　月　   16 　日
                                  書記官　伍幸怡